# 请教陈版：关于同一控制下企业合并

提问人：seanfan1989 时间：2016-11-03 17:03:32
A公司收购实际控制人控制下的个体户、合伙企业，均有独立建账，这样需要编制同一控制下的企业合并，视同成立之初即纳入合并范围嘛？

回答人：chenyiwei
只要证明被收购方构成业务且确实此前由实际控制人实质控制这些被收购方，则理论上可以按同一控制下的业务合并处理。但在实际操作中，对此类情况“历史上实质受到实际控制人控制”的证明难度可能是很大的。